Inventaris van het archief van de Centrale Dienst voor In- en Uitvoer, (1934) 1941-1953 (1976)
Nationaal Archief, Den Haag
- Aanwinst 1969, A.
  - Publicaties en circulaires van gedelegeerden, A.3.
    - Vakgroepen, A.3.4
      - Vakgroep Tussenpersonen in textielgoederen, 1949; 263; 1 omslag
      - Vakgroep Papier- en papierverwerkende-industrie, 1949-1950; 264; 1 omslag
      - Vakgroep Groothandel in textielgoederen, 1950; 265; 1 omslag
      - Vakgroep Groothandel in vlaslint, 1950; 266; 1 omslag
    - Ondervakgroepen, A.3.5
      - Ondervakgroep Export van boomkwekerijprodukten, 1945-1953; 267; 1 omslag
      - Ondervakgroep Groothandel in lompen, 1946; 268; 1 omslag
      - Ondervakgroep Export van bloembollen, 1946-1953; 269; 1 omslag
      - Ondervakgroep Cocosweverij, 1948; 270; 1 omslag
    - Stichtingen, A.3.6
      - Stichting voor de Kunsthandel, 1947-1953; 271; 1 omslag
      - Stichting Boeken Import Bureau, 1948; 272; 1 omslag
      - Stichting Het Cacaobureau, sectie in- en uitvoer, 1950; 273; 1 omslag
      - Stichting Grafisch Exportcentrum, 1950-1953; 274; 1 omslag
      - Stichting Het Gedistilleerdbureau, 1951; 275; 1 omslag
    - Overige instellingen, A.3.7
      - In- en verkoopbureau voor zuivel, 1946-1951; 276; 1 omslag
      - Vakorganisatie gedistilleerde dranken, 1948-1951; 277; 1 omslag
  - Commissiearchieven, A.4.
    - Contactcommissie voor de Oorsprong, A.4.1
      - Ingekomen en minuten van uitgaande stukken, alfabetisch geordend op afzender en geadresseerde, 1951-1956; 278-280; 3 pakken
        - A-D, 1953-1954, 278
        - E-L, 1951-1956, 279
        - M-Z, 1951-1956, 280
      - Stukken betreffende leden, werkwijze, onderzoek en vaststelling van richtlijnen en procedures, 1952-1964; 281; 1 omslag
    - Werkcommissie voor de Oorsprong, A.4.2
      - Ingekomen en minuten van uitgaande stukken, 1950-1957; 282; 1 pak
- Aanwinst 2015, B.
  - Niet naar onderwerp geordende stukken-, B.1
    - Verslagen, rapporten en besluiten, B.1.1
      - Jaarverslagen, 1937 - 1953; 283-285
        - Over de jaren 1937 - 1940 1938 - 1941, 283; omslag
        - Over de jaren 1941 - 1948, 1942 - 1949, 284; pak
        - Over de jaren 1949 - 1953, 1950 - 1953, 285; omslag
      - Verslagen van besprekingen tussen de CDIU en De Nederlandsche Bank, 1945 - 1953; 286; pak
    - Circulaires, B.1.2
      - Circulaires, instructies, voorschriften en mededelingen betreffende het uitvoeren van administratieve werkzaamheden, alsmede over gedragingen, voorzieningen en veiligheid van het personeel, 1944 - 1950; 287; pak
      - Circulaires aan erkende exporteurs van Poot- en Consumptieaardappelen, exporteurs en veilingen inzake in- en uitvoer van documentvrije emballagezendingen, 1946 - 1952; 288; omslag
    - Correspondentie met ministeries, B.1.3
      - Stukken betreffende het verzoek van het Ministerie van Buitenlandse Zaken om geïnformeerd te worden over uitvoervergunningen voor communistische lectuur en films naar Indonesië, 1951 - 1952; 289; omslag
    - Correspondentie met gedelegeerden, B.1.4
      - Rapporten en verslagen van bezoeken van de Sectie Controle Delegaties aan gedelegeerden, onder andere rijksbureaus, productschappen en export centra, 1940 - 1949; 290-297
        Alfabetisch geordend op naam van product
        - A - D, 1940 - 1949, 290; pak
        - E - G, 1940 - 1949, 291; pak
        - H, 1940 - 1949, 292; pak
        - K - L, 1940 - 1949, 293; pak
        - M - S, 1940 - 1949, 294; pak
        - Ta - Tee, 1940 - 1949, 295; omslag
        - Tex, 1940 - 1949, 296; pak
        - Tr - Z, 1940 - 1949, 297; pak
      - Correspondentie met het Centraal Rijksbureau inzake in- en uitvoer van goederen, delegatie en delegatiebeschikkingen, 1945 - 1953; 298; pak
      - Stukken betreffende het informeren van de gedelegeerden over de volgorde van belangrijkheid van buitenlandse deviezen, 1945 - 1953; 299; omslag
      - Stukken betreffende het informeren van rijksbureaus over voorschriften en procedures inzake vergunningen, bevoegdheden van gedelegeerden en het uitvoeren van delegatiewerkzaamheden, 1945 - 1953; 300-308
        - Aardolieproducten, 1946 - 1953, 300; omslag
        - Akkerbouwproducten / Vlas en Hennep, 1945 - 1951, 301; omslag
        - Genees- en Verbandmiddelen, 1946 - 1948, 302; omslag
        - Hout, 1945 - 1950, 303; omslag
        - Huiden en Leder, 1945 - 1950, 304; omslag
        - Keramische producten, 1946 - 1947, 305; omslag
        - Papier, Papierverwerkende en Grafische Industrie, 1946 - 1952, 306; omslag
        - Tabak en Tabaksproducten, 1946 - 1950, 307; omslag
        - Textiel, 1946 - 1950, 308; pak
      - Stukken betreffende het informeren van gedelegeerden over de Vereenvoudigde Uitvoer Procedure (VUP) voor het systeem van afgifte van uitvoervergunningen, 1946 - 1949; 309; pak
      - Stukken betreffende het informeren van gedelegeerden inzake de procedure bij het opstellen van (landen) begrotingen van in- en uitvoer, 1946 - 1950; 310; omslag
      - Stukken betreffende het informeren van gedelegeerden over verklaringssystemen in het handelsverkeer, 1949 - 1951; 311-313
        - Bekendmakingen, 1949 - 1951, 311; pak
        - Brieven op naam, 1950 - 1951, 312; pak
        - Douane-handleiding, 1950 - 1951, 313; pak
      - Stukken betreffende het informeren van het Kamers van Koophandel, de Nederlandsche Bank, het bedrijfsleven en het Ministerie van Economische Zaken over de gebruikmaking van verklaringen (verklaringssysteem) in het handelsverkeer, 1949 - 1952; 314; omslag
      - Stukken betreffende het informeren van de gedelegeerden over onder andere de controle van de contingentsadministratie en het correct invullen van vergunningformulieren, 1950 - 1951; 315; pak
      - Stukken betreffende het informeren van gedelegeerden inzake de wijziging van statistieknummers, 1951 - 1953; 316; omslag
    - Correspondentie met bedrijven, B.1.5
      - Correspondentie met de Koninklijke Luchtvaart Maatschappij NV (KLM) over in- en uitvoervergunningen, speciale regelingen en mededelingen, 1945 - 1952; 317; pak
  - Naar onderwerp geordende stukken, B.2
    - Organisatie en administratie, B.2.1
      - Crisis Uitvoer Bureau (CUB), B.2.1.1
        - Stukken betreffende het instellen en opheffen van het CUB, 1934 - 1941; 318; omslag
        - Modelformulieren voor vergunningen en dergelijke van de CDIU, het Crisis Uitvoer Bureau (CUB) en rijksbureaus, 1935 - 1941; 319-320
          Niet nader onder te verdelen
          - 1935 - 1941, 319; pak
          - 1941, 320; omslag
        - Stukken betreffende een handleiding en instructies voor gedelegeerden inzake de controle op betalingscontingenten en de verstrekking van vereffeningscertificaten voor de uitvoer naar Duitsland, 1936 - 1937; 321; omslag
        - Circulaires, instructies, voorschriften en mededelingen betreffende gedragingen, voorzieningen en veiligheid van het personeel, 1936 - 1941; 322; omslag
        - Overzichten van geheven consentgelden voor certificaten uitgegeven door het Crisis Uitvoer Bureau (CUB), alsmede dagstaten van afgegeven dispensaties voor consentgelden, 1939 - 1942; 323; pak
          Vrijstellingen voor vergunningsgelden
        - Handleidingen voor de afgifte van Exportcertificaten en Vereffeningscertificaten, 1941; 324; omslag
        - Overzicht van de uitvoerverboden en de geldende distributieregeling ten aanzien van goederen ressorterende onder de verschillende rijksbureaus, 1941; 325; omslag
        - Rapport betreffende de organisatie van de rijksbureaus, opgesteld door het Crisis Uitvoer Bureau, in opdracht van het Departement van Handel, Nijverheid en Scheepvaart, 1941; 326; stuk
      - CDIU, B.2.1.2
        - Modelformulieren voor vergunningen en dergelijke van het Nederlands Clearing-/Deviezeninstituut en gedelegeerden, 1934 - 1944; 327; pak
        - Stukken betreffende het instellen van de CDIU en het omschrijven van de taken van de verschillende afdelingen, 1941 - 1953; 328; omslag
        - Interne en officieel geldende instructies en circulaires betreffende richtlijnen en voorschriften (losbladig compendium Zebra), 1944 - 1950; 329-347
          - Besluiten en beschikkingen, die de grondslagen vormen, waarop door de CDIU wordt gewerkt, 1944 - 1945, 329; omslag
            Betreft: Besluit van 4 september 1944, houdende Regeling In- en Uitvoer; In- en Uitvoerbeschikking 1945; Besluit van 10 oktober 1945, houdende vaststelling van het Deviezenbesluit; Documentenbeschikking 1945, ter uitvoering van artikel 21, eerste lid van het Deviezenbesluit 1945
          - Richtlijnen I; Procedure douane, 1946 - 1948, 330; omslag
          - Richtlijnen II; Procedure deviezenregeling, 1946 - 1949, 331; omslag
          - Richtlijnen III; Procedure deviezenbesluit, 1945 - 1946, 332; omslag
          - Richtlijnen IV; Procedure bijzondere verrekeningen, 1946 - 1949, 333; omslag
          - Richtlijnen V; Procedure algemeen, 1946 - 1950, 334; pak
          - Richtlijnen VI; Procedure landen: algemeen, 1946 - 1949, 335; pak
          - Richtlijnen VI; Procedure landen: Commodity Codebook (uitgegeven door de Economic Cooperartion Administration (ECA) en lijsten met landencodenummers, 1948 - 1949, 336; omslag
          - Richtlijnen VI; Procedure landen: Bijlagen; circulaires, mededelingen en procedures voor Oostenrijk en Frankrijk, 1947 - 1949, 337; pak
          - Richtlijnen VI; Procedure landen: Bijlagen; circulaires, mededelingen en procedures voor Polen, Italië, Zweden, Zwitserland, Noorwegen en Finland, 1947 - 1949, 338; pak
          - Richtlijnen VI; Procedure landen: Bijlagen; circulaires, mededelingen en procedures voor Spanje, Joegoslavië, Portugal, Tsjechoslowakije Italië, Ierland, Denemarken en Bulgarije, 1947 - 1949, 339; pak
          - Richtlijnen VI; Procedure landen: Bijlagen; circulaires, mededelingen en procedures voor Suriname, Argentinië, Nederlandse Antillen, Indonesië/Nederlands Indië, Israël en IJsland, 1947 - 1949, 340; pak
          - Richtlijnen VI; Procedure landen: Bijlagen; circulaires, mededelingen en procedures voor Verenigd Koninkrijk, België en West-Duitsland, inclusief de Russische bezettingszone, 1947 - 1949, 341; pak
          - Richtlijnen VII; Procedure artikelen, 1946 - 1949, 342; omslag
          - Richtlijnen VIII; Procedure interne organisatie, reglement 1-6, 1946, 343; omslag
          - Richtlijnen IX; Procedure interne organisatie/bedrijfsorganisatie, 1946 - 1949, 344; pak
          - Richtlijnen X; Procedure concerns, 1946 - 1948, 345; omslag
          - Richtlijnen XI; Mededelingen administratie, 1946 - 1948, 346; omslag
          - Richtlijnen XII; Procedure delegatie, 1946 - 1947, 347; omslag
        - Stukken betreffende het voorbereiden van de overdracht van de CDIU van het College van Algemene Commissarissen te Tilburg aan de CDIU te 's-Gravenhage, 1945; 348; omslag
        - Organisatieschema's van de afdelingen van de CDIU, 1946 - 1954; 349; omslag
        - Stukken betreffende interne mededelingen inzake organisatie, administratie en taakuitvoering van de CDIU, 1946 - 1954; 350; pak
        - Stukken betreffende nota's en notities van de Vereenigde Accountantskantoren (VAK) inzake het adviseren bij de reorganisatie van de CDIU, 1948 - 1953; 351-357
          - Algemeen, 1948 - 1952, 351; omslag
          - Nota's nrs. 1 - 47, 1949 - 1950, 352; pak
          - Nota's nrs. 48 - 75, 1949 - 1953, 353; pak
          - Notities nrs. 1 - 41, 1949 - 1951, 354; pak
          - Notities nrs. 41 - 64, 1952 - 1953, 355; pak
          - Instructies voor het personeel inzake de organisatie van de CDIU, alsmede de procedures voor onder andere vergunningen, transacties en liberalisatie, 1950, 356; pak
          - Eindrapport van de reorganisatie van de CDIU, 1953, 357; stuk
            Bevat een toegang op de nota's en notities
        - Stukken betreffende het instellen van een Afdeling Bijzondere Zaken (ABZ), voor de afhandeling van in-, uit- en doorvoer van strategische goederen alsmede een onderzoek naar de organisatiemethode en de wijze van uitvoering van de werkzaamheden met betrekking tot de controle op de bijbehorende documenten, 1949 - 1954; 358; omslag
        - Stukken betreffende het ontwerpen van vergunningformulieren voor gekoppelde in- en uitvoertransacties en veredelingstransacties, 1950; 359; omslag
        - Stukken betreffende het huishoudelijk reglement, instructieadviezen, voorbereiding van een losbladig compendium, interne handleidingen, instructies voor chefs en gedelegeerden, 1950 - 1952; 360; omslag
        - Index op taken en werkzaamheden van de Afdeling Bijzondere Zaken (ABZ), 1954; 361; omslag
    - Taak, B.2.2
      - Algemeen beleid en regelgeving, B.2.2.1
        - Stukken betreffende de tariefstatistiek en het internationaal verdrag inzake economische statistieken, 1939 - 1944; 362; omslag
        - Lijsten van landbouw- en industrieproducten, waarvan uitvoer naar andere landen dan Duitsland nader bekeken moet worden (A-B-C lijsten), en een overzicht van import uit andere landen dan Duitsland, 1940 - 1943; 363; omslag
        - Stukken betreffende Duitse Douane-voorschriften inzake in- en uitvoer, 1941 - 1943; 364; omslag
        - Rapport van het onderzoek door de Accountantsdienst 's-Gravenhage bij de NV Verbeek & Zonen's Handelskwekerij te Aalsmeer, 1943; 365; stuk
        - Stukken betreffende het machtigen van de CDIU door de waarnemend secretaris-generaal van het Ministerie van Handel en Nijverheid tot het verlenen van in- en uitvoervergunningen op grond van de In- en Uitvoerbeschikking van 1945, 1945 - 1947; 366; omslag
        - Stukken betreffende het afwikkelen van reprociteits- en compensatietransacties met Italië en Oostenrijk, 1946 - 1952; 367; omslag
          Reprociteitstransacties betekent: wederkerige handelstransacties en goederenruil
        - Stukken betreffende mededelingen en procedures inzake aankopen in binnen- en buitenland door Nederlandse rederijen, alsmede aankopen ten laste van het Rederscontingent, 1946 - 1953; 368; omslag
        - Stukken betreffende het stellen van regels voor actieve en passieve reparatie- en veredelingstransacties van goederen in Nederland, 1947 - 1951; 369; omslag
        - Stukken betreffende het vereenvoudigden van de procedure voor de invoer van oude materialen en afvalstoffen door erkende opkopers te water, 1948 - 1953; 370; omslag
        - Stukken betreffende de vraag in hoeverre de CDIU kan meewerken aan de afgifte van in- en uitvoervergunningen die uitsluitend dienen als bewijsmateriaal tegenover buitenlandse instanties en waarin over aard of omstandigheden van de transactie vaak een onjuiste voorstelling wordt gegeven (suggereervergunningen), 1950 - 1952; 371; omslag
        - Stukken betreffende het standpunt van de CDIU inzake het stelsel, waarbij aan bepaalde belanghebbenden bij wijze van represaille geen licenties zullen worden verstrekt (zwarte lijst-principe), dit naar aanleiding van de fraude inzake wederinvoer van nikkel door de NV Mesametaal (Nikkelaffaire), 1951 - 1952; 372; omslag
        - Stukken betreffende het wijzigen van de meldingsprocedure en de daarmee samenhangende regeling inzake de documentvrije in- en uitvoer (Algemene Vergunning CDIU 1956), 1951 - 1953; 373-377
          - 1951 - 1953, 373; pak
          - 1952, 374; pak
          - 1952 - 1953, 375; pak
          - 1952 - 1953, 376; pak
          - 1953, 377; pak
        - Stukken betreffende het bijeenbrengen van alle interne en officieel geldende instructies van niet voorbijgaande aard, 1952 - 1954; 378; omslag
      - Ramingen en realisatie-overzichten betreffende in- en uitvoer, B.2.2.2
        - Specificaties van verleende exportcertificaten, uitvoermachtigingen, distributie vergunningen en dispensaties van uitvoerverboden over de jaren 1941 - 1947, 379-380
          - 1941 - 1944, 379; pak
          - 1941 - 1947, 380; omslag
        - Aanvullend overzicht van uitvoermogelijkheden van industriële producten tot ultimo 1945, 381; stuk
        - Invoervoorstellen voor Zuid- en Midden Amerika voor 1946, 1945; 382; stuk
        - Eerste raming van de uitvoer van industriële- en landbouwproducten in 1946, 383; stuk
        - Overzicht van de exportontwikkeling in de periode augustus 1945 - juni 1946, in vergelijking met de normale uitvoer van voor de oorlog en met de uitvoer uit 1942, 384; stuk
        - Stukken betreffende regelingen met Duitsland, voortvloeiende uit de Tweede Wereldoorlog, 1946 - 1949; 385-386
          - Overzichten van teruggevoerde goederen uit Duitsland en het invoeren van goederen uit Duitsland welke buiten het normale handelsverkeer plaats vonden, 1946 - 1949, 385; omslag
          - Realisatie van de regelingen betreffende het goederen- en betalingsverkeer met de Britse en Amerikaanse zone van Duitsland over de periode mei 1945 - 30 april 1948, 1948, 386; stuk
        - Rapport betreffende de Realisatie van het Tweede Exportplan 1947, 387; stuk
        - Vergelijkende overzichten van Deviezenmutaties van de Nederlandsche Bank en de CDIU op grond van in- en uitvoer naar diverse landen, 1947 - 1948; 388; omslag
        - Overzichten van het handelsverkeer in 1946 en 1948 en de raming hiervan voor 1947, in vergelijking met de jaren 1937 en 1938, en tabellen en grafieken van het handelsverkeer in 1947, 1947 - 1949; 389; omslag
        - Stukken betreffende regelingen met Indonesië, 1947 - 1952; 390-391
          - Overzicht van de aankopen in het buitenland ten behoeve van Indonesië en verkopen van Indonesische producten naar het buitenland, per 1 januari 1952, 1952, 390; stuk
          - Realisatie van de regelingen betreffende het goederen- en betalingsverkeer over de periode 1946 - 1952, 1952, 391; stuk
        - Begroting van het handelsverkeer met Peru voor de periode juli 1948 - juli 1949, 392; stuk
        - Overzicht van het exportprogramma voor 1948 in het kader van het 1,3 milliard-écartprogramma, en de realisatie hiervan in vergelijking met de export in 1947, 1948 - 1949; 393; stuk
          Het 1,3 miljard écartprogramma bood internationale economische hulp ter bevordering van onderlinge handel en ter compensatie van koersverschillen
        - Geografisch ingedeelde overzichten van de goedereninvoer over de jaren 1949 en 1950, overzichten van seizoenspercentages van de uitvoer en voor de artikelengroepen van het geografisch-ingedeeld overzicht over de jaren 1948 en 1949, 1948 - 1951; 394; omslag
        - Overzichten van de prijsontwikkeling en de Terms of Trade bij in- en uitvoer in het jaar 1948 en de 1e halfjaar van 1949, 395; stuk
        - Rapport betreffende de Exportrealisatie in de periode juli 1948 - juni 1949, 396; stuk
        - Stand van afgegeven transitovergunningen per 31 december 1948 van de algemene transito aan- en verkopen, 1949; 397; stuk
        - Voorlopige overzichten van de realisatie per december 1949 van de aan- en verkoopmogelijkheden voor 1949 van de verschillende landenregelingen, 1949 - 1950; 398; omslag
        - Begroting van het handelsverkeer met Italië voor de periode maart 1949 - maart 1950, 399; stuk
        - Overzichten van goederen realisatie op vergunningen en verklaringen voor vrije goederen uitvoer over de periode 1949 - 1950, 1950 - 1951; 400; omslag
        - Stukken betreffende de statistische verslaggeving van het buitenlandse handels- en betalingsverkeer, 1950 - 1953; 401; omslag
        - Overzichten van goederen realisatie op vergunningen en verklaringen voor vrije goederen naar diverse landen, 1951; 402; omslag
        - Stukken betreffende overzichten van de afgifte van vrije-dollarvergunningen, en de situatie van de aankoopmachtigingen (Procurement Authorizations (PA's)), 1951 - 1952; 403; omslag
      - Uitgifte en administratie van de in- en uitvoervergunningen, B.2.2.3
        - Handleidingen voor de administratieve behandeling van aanvragen voor de uitvoer van goederen, 1941; 404; omslag
        - Lijst van artikelen welke niet vallen onder een uitvoerverbod of monopolie, 1941; 405; stuk
        - Stukken betreffende in- en uitvoercontrole op grond van de Distributiewet, 1941; 406; omslag
        - Handleiding Invoer, voorschriften voor gedelegeerden inzake de afgifte van invoervergunningen en de betaling daarvan, 1943; 407; stuk
        - Stukken betreffende het overdragen van de uitgifte van invoervergunningen door het Deviezeninstituut aan de Rijksbureaus en Monopoliehouders (Invoerregeling 23 mei 1943), 1943 - 1944; 408; omslag
        - Richtlijnen voor de uitvoer naar derde landen, 1944; 409; stuk
        - Correspondentie met De Nederlandsche Bank over onder andere de controle op goederen en betalingsrealisaties, gebruikmaking van bank-slips en instructies voor deviezenbanken, 1945 - 1950; 410; omslag
        - Stukken betreffende wijzigingen in de methode van heffing en inning van Consentgelden, 1945 - 1950; 411; omslag
          Consentgelden betekent: heffingen over de factuurwaarde van de in- of uit te voeren goederen
        - Stukken betreffende het tot stand komen van het verslag van de administratieve afwikkeling van het Netherlands Office for Relief and Rehabilitation (NORR), 1945 - 1951; 412; pak
        - Handleidingen, en de Wegwijzer in het systeem van in- en uitvoervergunningen, 1945 - 1953; 413; omslag
        - Mededelingen betreffende nevenkosten, provisie en het terugbetalen aan niet-ingezetenen/kopers wegens prijs- en kwaliteitsverschillen, provisie en dergelijke, 1945 - 1953; 414; pak
        - Stukken betreffende de WK-procedure (Witte Koninkrijkjes) en het vereenvoudigen van de procedures voor uitvoer van scheepsproviand en scheepsbenodigdheden voor zeeschepen, 1945 - 1953; 415-416
          - 1945 - 1950, 415; pak
          - 1945 - 1953, 416; pak
        - Stukken betreffende mededelingen en handleidingen inzake de behandeling van aanvragen voor het verlenen van vergunningen, 1945 - 1953; 417-418
          - 1945 - 1951, 417; pak
          - 1952 - 1953, 418; pak
        - Stukken betreffende het invoeren van gratis geschenken, alsmede geschenken en goederen, die door naar Nederland terugkerende personen worden meegebracht, 1946; 419; omslag
        - Stukken betreffende clausules op (deviezen) vergunningen, 1946 - 1951; 420; omslag
        - Mededelingen inzake de procedure voor Bijzondere en Speciale Verrekeningen, 1946 - 1953; 421; omslag
        - Stukken betreffende de gewijzigde, vereenvoudigde in- en uitvoerprocedure, 1946 - 1953; 422; pak
        - Stukken betreffende de in-, uit- en doorvoer van auto's, tweedehands auto's, geschenkauto's, autobussen, industrietractoren, alsmede onderdelen daarvan, 1946 - 1953; 423-424
          - Mededelingen, voorschriften, richtlijnen en procedures, 1946 - 1953, 423; pak
          - Stopprijsregeling, 1951 - 1953, 424; pak
            Stopprijsregeleing betekent: het grootste bedrag dat aan een buitenlandse leverancier mag worden betaald
        - Mededelingen betreffende betalingen in vreemde valuta, 1946 - 1955; 425-427
          - In- en uitvoertransacties met betaling in Pond Sterling, 1946 - 1953, 425; pak
          - Uitvoer met betaling in US- of Canadese dollars, 1948 - 1955, 426; omslag
          - Uitvoer naar het dollargebied met betaling in andere valuta dan US- of Canadese dollars, 1952, 427; omslag
        - Stukken betreffende instructies inzake in- en uitvoer van gratis zendingen (geschenken, handelsmonsters, reclame- en promotiemateriaal, verhuisgoederen en dergelijke), 1946 - 1956; 428; pak
        - Stukken betreffende correspondentie met onder andere het Ministerie van Onderwijs, Kunsten en Wetenschappen en De Nederlandsche Bank inzake het Unesco-boekencouponstelsel (ter vermindering van de deviezenmoeilijkheden bij in- en uitvoer van boeken), 1947 - 1953; 429; omslag
        - Stukken betreffende mededelingen en richtlijnen inzake aanvragen voor de aan- en verkoop van schepen, en het verlenen van vergunningen voor de in- en uitvoer van schepen, vaartuigen en andere producten van de scheepsbouw, 1947 - 1953; 430; pak